臺灣高雄地方法院民事裁定　　　　　　　100年度訴字第581號
原　　　告　蔡淑貞
訴訟代理人　江雍正律師
複 代理 人　陳鈺歆律師
訴訟代理人　黃偉倫律師
　　　　　　李汶哲律師
被　　　告　群益證券股份有限公司
法定代理人　陳田文
訴訟代理人　劉耀邦
　　　　　　陳寬遠
上列當事人間請求履行契約事件，本院裁定如下：
    主  文
本件移送臺灣臺北地方法院。
    理  由
一、按訴訟之全部或一部，法院認為無管轄權者，依原告聲請或
    依職權以裁定移送其管轄法院，民事訴訟法第28條第1 項定
    有明文。
二、本件原告起訴主張：原告經被告公司之前身即金鼎綜合證券
    股份有限公司（下稱金鼎公司）高雄分公司南區債券部副理
    許麗豐之推介與銷售，而開立帳戶用以投資由被告債券部開
    立以TIS 名義之美元附買回交易（以下簡稱為系爭附買回交
    易），其後於民國98年6 月8 日，原告依兩造間之契約對於
    系爭附買回交易向被告之前身金鼎公司為全部買回請求之意
    思表示，詎被告之前身金鼎公司僅分別匯回15,000美元及30
    ,000美元予原告，尚有75,417.06 美元，未依約給付予原告
    ，爰依契約之法律關係提起本訴；又因本件既係關於原被告
    金鼎公司高雄分公司所承辦之業務而涉訟，依民事訴訟法第
    6 條之規定，本院應有管轄權而向本院起訴。
三、經查：
（一）按對於設有事務所或營業所之人，因關於其事務所或營業
      所之業務涉訟者，得由該事務所或營業所所在地之法院管
      轄。民事訴訟法第6 條固定有明文。惟民事訴訟法第6 條
      所稱之事務所與營業所，應係指概括經營其業務全部或一
      部之處所，苟係分銷處代辦商，因其非係概括經營業務之
      中心，故不能認為有本條特別審判籍之適用（司法院院字
      第1589號解釋意旨參照）。
（二）而查，原告雖稱系爭附買回交易，係屬被告公司前身金鼎
      公司高雄分公司所承辦之業務等語，惟此業經被告予以否
      認，被告並辯稱當時金鼎公司高雄分公司僅係為系爭附買
      回交易代收款項等語；又依被告所提出，復為原告所不爭
      執之金鼎公司組織系統圖及各主要部門所營業業務表所示
      （本院卷第86-88 頁），有關附買回交易之部分，係屬金
      鼎公司債券業務部門之業務範圍；至雖金鼎公司分公司亦
      有衍生性金融商品之經紀與銷售業務，惟金鼎公司既就附
      買回交易之部分，特別明列係屬債券業務部分之特有業務
      ，自難認金鼎公司分公司中之衍生性金融商品之經紀與銷
      售部分，亦包括附買回交易之部分；況再觀由原告所提出
      之傳真開戶資料所示，亦係由臺北市金鼎公司所發出（見
      本院卷第8 頁），益徵被告所辯稱當時金鼎公司高雄分公
      司就系爭附買回交易，僅係代收款項等語，應屬真實；是
      應已堪認金鼎公司高雄分公司就系爭附買回交易，係屬分
      銷處或代辦商之性質，揆諸前開論述，自無民事訴訟法第
      6 條規定之適用。
（三）又因被告之前身即金鼎公司，其所屬債券業務部門係位於
      原金鼎公司之總公司，而位於臺北市；而被告現總公司亦
      設於臺北市，此均經被告陳報明確，是本件既無民事訴訟
      法第6 條規定之適用，已如前述，自應由臺灣臺北地方法
      院管轄，玆原告向無管轄權之本院起訴，顯係違誤。爰依
      被告聲請將本件移送於該管轄法院。
四、依民事訴訟法第28條第1項，裁定如主文。
中    華    民    國   100    年    6     月    9     日
                      民事第六庭法  官  李怡諄
正本係照原本作成。
如對本裁定抗告須於裁定送達後10日內向本院提出抗告狀，並繳
納裁判費新台幣1,000元。
中    華    民    國   100    年    6     月    9     日
                                書記官  陳俊亦